臺灣臺中地方法院刑事判決
111年度金訴字第1279號
公  訴  人  臺灣臺中地方檢察署檢察官
被      告  林佳慧


上列被告因詐欺等案件，經檢察官提起公訴（111 年度偵字第24
510 、24821 號），本院判決如下：
    主    文
乙○○犯如附表編號1 至4 所示之罪，各處如附表編號1 至4  「
主文」欄所示之刑（含主刑及沒收）。又犯三人以上共同詐欺取
財罪，處有期徒刑壹年壹月；未扣案之犯罪所得新臺幣貳仟元沒
收，於全部或一部不能沒收或不宜執行沒收時，追徵其價額。主
刑部分應執行有期徒刑壹年陸月，併科罰金新臺幣陸仟元，罰金
如易服勞役，以新臺幣壹仟元折算壹日。
其餘被訴如附件所示部分免訴。
    犯罪事實
一、乙○○（所涉參與下述犯罪組織之犯行，業經本院以110 年度
    金訴字第1240號、111 年度金訴字第96號判決有罪確定，下
    稱前案，不在本案起訴、判決範圍內）明知通訊軟體Telegr
    am（俗稱飛機）暱稱「從新開始」、「忠義肝膽」、「無敵
    無敵大怪物」之人、其他真實姓名、年籍不詳成員（無證據
    證明其等未滿18歲）所組成之集團，係以3 人以上之分工方
    式實行詐騙，於被害人因受騙而交付金融機構帳戶存摺、金
    融卡等資料，或將款項匯入詐欺集團所掌握之帳戶後，由詐
    欺集團成員拿取金融機構帳戶資料、提領詐騙所得款項予以
    繳回集團，乃屬具持續性及牟利性之有結構性詐欺集團，然
    乙○○貪圖可從中分取之不法利益，於民國110 年8 月間某日
    起加入該詐欺集團，擔任拿取金融機構帳戶資料之收簿手，
    復使用其所有蘋果廠牌行動電話1 支（扣押在乙○○所涉前案
    中，且已執行沒收完畢）做為聯絡工具，並自斯時起與「從
    新開始」、「忠義肝膽」、「無敵無敵大怪物」、其他詐欺
    集團成員共同意圖為自己不法之所有，基於三人以上共同詐
    欺取財、一般洗錢之犯意聯絡，於乙○○接獲「無敵無敵大怪
    物」之通知，即於110 年8 月19日下午3 時20分許至臺中市
    ○○區○○○道0 段000 號空軍一號中南站，拿取孫旻秀（所涉
    幫助一般洗錢、幫助詐欺取財等罪嫌，業經臺灣苗栗地方法
    院以111 年度金訴字第69號判決有罪確定）名下聯邦商業銀
    行帳號000000000000號、第一商業銀行帳號00000000000 號
    等帳戶資料（下稱甲、乙帳戶），復依指示將該等帳戶資料
    放在某處，由其他詐欺集團成員前來取走，而乙○○所屬詐欺
    集團取得該等帳戶資料後，分別以附表「詐騙方式及時間」
    欄所示手法詐欺丙○○、丁○○、辛○○、庚○○，致其等均陷於錯
    誤，遂各依指示將款項匯入如各該編號所示帳戶內，並遭乙○○所屬其他詐欺集團成員提領，而以此方式製造金流追查斷
    點，隱匿詐欺所得之去向、所在；且乙○○另與「從新開始」
    、「忠義肝膽」、「無敵無敵大怪物」、其他詐欺集團成員
    共同意圖為自己不法之所有，基於三人以上共同詐欺取財之
    犯意聯絡，先由其他詐欺集團成員於110 年8 月25日下午4 
    時30分許去電戊○○（所涉幫助詐欺取財罪嫌，業經檢察官以
    111 年度偵字第1568號為不起訴處分確定），並自稱係誠品
    書店人員對戊○○誆稱：戊○○的信用卡遭盜刷，須更改設定，
    因此要寄出帳戶資料云云，致戊○○信以為真，遂依指示於11
    0 年8 月27日下午5 時20分許將名下第一商業銀行帳號0000
    0000000 號、臺灣土地銀行帳號000000000000號、中華郵政
    股份有限公司帳號00000000000000號等帳戶資料（下稱丙、
    丁、戊帳戶）寄至指定處所，乙○○再依「無敵無敵大怪物」
    之通知，於110 年8 月30日下午3 時31分許，至臺中市○區○○○路00號、76號統一超商拿取丙、丁、戊帳戶資料，並依指
    示將該等帳戶資料放在某處，由其他詐欺集團成員前來取走
    ；又乙○○因於上開時、地領取裝有甲、乙帳戶資料之包裹，
    及裝有丙、丁、戊帳戶資料之包裹，各獲得新臺幣（下同）
    2000元報酬。嗣戊○○、丙○○、丁○○、辛○○、庚○○驚覺受騙乃
    報警處理，始悉上情。
二、案經丙○○、丁○○、庚○○訴由臺中市政府警察局第六分局、戊○○訴由臺中市政府警察局第二分局報告臺灣臺中地方檢察署
    檢察官偵查起訴。
    理　　由
甲、有罪部分　　　
壹、程序事項
一、本判決所引用被告以外之人於審判外之陳述，檢察官、被告
    乙○○於本院準備程序、審理中均未聲明異議（本院卷第123 
    至136 、171 至188 頁），本院審酌該等證據資料作成之情
    況，核無違法取證或其他瑕疵，且與待證事實有關連性，認
    為適當得為證據，依刑事訴訟法第159 條之5 規定，均有證
    據能力。
二、又本判決所引用之非供述證據，查無違反法定程序取得之情
    形，依刑事訴訟法第158 條之4 規定之反面解釋，均具有證
    據能力。
貳、實體認定之依據
一、上開犯罪事實，業經被告於警詢、本院準備程序及審理中坦
    承不諱（偵39072 卷第13至17頁，偵1432卷第17至21頁，本
    院卷第123 至136 、171 至188 頁），核與證人即被害人辛○○、證人即告訴人庚○○、丁○○、丙○○、戊○○（合稱告訴人庚○○等4 人）、證人即另案被告孫旻秀於警詢中所為證述大致
    相符（偵39072 卷第19至21、67至69、79至85 、110 至112
     頁，偵1432卷第25至26頁），並有甲、乙帳戶開戶基本資
    料及交易明細、被害人辛○○所提出交易明細截圖及帳戶存摺
    內頁明細、告訴人丁○○所提出自動櫃員機交易明細截圖、告
    訴人丙○○所提出交易明細及通話紀錄截圖、證人孫旻秀之寄
    件單據及對話紀錄截圖、監視器畫面翻拍照片、告訴人丁○○
    所提出交易明細截圖、丙、丁、戊帳戶開戶基本資料及交易
    明細、統一超商貨態查詢系統截圖等件附卷為憑（核交3748
    卷第17至21、25至27、37、51、52、67、77至85頁，偵3907
    2 卷第33至47、49至55、105 、107  、139 頁，偵1432卷
    第31至34、35至37、39至47、49、51頁），足認被告之自白
    與事實相符，洵堪採為論罪科刑之依據。
二、按刑法第339 條之4 第1 項第2 款以「三人以上共同犯之」
　　作為詐欺取財犯罪之加重處罰構成要件，無非係考量多人共
  　同行使詐術手段，易使被害人陷於錯誤，其主觀惡性較單一
    個人行使詐術為重，有加重處罰之必要；且本款所謂「三人
    以上共同犯之」，不限於實施共同正犯，尚包含同謀共同正
    犯，此觀增訂此款之立法理由即明。被告所參與之前述加重
    詐欺取財犯行，除有對被害人辛○○、告訴人庚○○等4 人施用
    詐術之不詳詐欺集團成員外，尚有成員「從新開始」、「忠
    義肝膽」，及指示被告拿取帳戶資料之「無敵無敵大怪物」
    ，足見各犯罪階段均屬緊湊相連，並由3 人以上縝密分工為
    之，是依前開說明，參與本案詐欺取財犯罪之成員已達3 人
    以上，核與刑法第339 條之4 第1 項第2 款加重詐欺取財罪
    之構成要件相合。
三、另按洗錢防制法第15條之特殊洗錢罪，係在無法證明前置犯
    罪之特定不法所得，而未能依洗錢防制法第14條之一般洗錢
    罪論處時，始予適用。過去實務認為，行為人對犯特定犯罪
    所得之財物或利益作直接使用或消費之處分行為，或僅將自
    己犯罪所得財物交予其他共同正犯，祇屬犯罪後處分贓物之
    行為，非本條例所規範之洗錢行為，惟依新法規定，倘行為
    人意圖掩飾或隱匿特定犯罪所得來源，而將特定犯罪所得直
    接消費處分，甚或交予其他共同正犯予以隱匿，或由共同正
    犯以虛假交易外觀掩飾不法金流移動，即難認僅單純犯罪後
    處分贓物之行為，應仍構成新法第2 條第1 或2 款之洗錢行
    為（最高法院108 年度台上字第1744號、108 年度台上字第
    3086號判決意旨參照）。刑法第339 條之4 第1 項之加重詐
    欺取財罪為法定刑1 年以上7 年以下有期徒刑之罪，屬洗錢
    防制法第3 條第1 款所規定之特定犯罪；又被害人辛○○、告
    訴人庚○○、丁○○、丙○○因受被告所屬詐欺集團成員之詐騙而
    陷於錯誤，並依指示各自將款項匯入被告所拿取之甲、乙帳
    戶內，其後該等款項即遭被告所屬詐欺集團成員予以提領一
    節，已如前述，足見被告所屬詐欺集團係採取每個成員僅負
    責片段拿取帳戶資料、提款過程，且將帳戶內之款項型態轉
    換為現金，其目的無非在使檢警機關不易追緝、隱匿犯罪所
    得去向，使詐欺集團可保有詐騙而來之不法利得，故被告針
    對附表編號1 至4 部分所為客觀上已製造金流斷點、主觀上
    更有隱匿犯罪所得之意，自非單純處分贓物可以比擬，洵屬
    洗錢防制法第2 條所稱之洗錢行為，並已合致洗錢防制法第
    14條第1 項一般洗錢罪之構成要件。
四、綜上所陳，本案事證已臻明確，被告上開犯行均堪認定，應
    依法論科。
參、論罪科刑
一、核被告所為，就附表編號1 至4 部分，均係犯刑法第339 條
    之4 第1 項第2 款之三人以上共同詐欺取財罪、洗錢防制法
    第14條第1 項之一般洗錢罪；就告訴人戊○○部分，係犯刑法
    第339 條之4 第1 項第2 款之三人以上共同詐欺取財罪。
二、有關被害人辛○○、告訴人庚○○均因受騙而多次匯款，及被告
    所屬詐欺集團成員就附表編號1 至4 所示部分皆有多次提領
    款項之行為，此乃被告所屬詐欺集團以同一事由分別向被害
    人辛○○、告訴人庚○○、丁○○、丙○○施用詐術，致其等因此匯
    款，並由其他詐欺集團成員分次提領如附表編號1 至4 所示
    詐欺贓款，均係在密接時、地為之，先後侵害同一告訴人之
    財產法益，就同一告訴人而言，被告所為前揭犯行之獨立性
    極為薄弱，依一般社會健全觀念，在時間差距上，難以強行
    分開，在刑法評價上，以視為數個舉動之接續施行，包括評
    價為法律上一行為較為合理，而屬接續犯，各應論以一罪。
三、又按共同實行犯罪行為之人，在合同意思範圍以內，各自分
    擔犯罪行為之一部，相互利用他人之行為，以達其犯罪之目
    的者，即應對於全部所發生之結果，共同負責，不問犯罪動
    機起於何人，亦不必每一階段犯行，均經參與。又關於犯意
    聯絡，不限於事前有所協議，其於行為當時，基於相互之認
    識，以共同犯罪之意思參與者，亦無礙於共同正犯之成立。
    且數共同正犯之間，原不以直接發生犯意聯絡者為限，即有
    間接之聯絡者，亦包括在內（最高法院98年度台上字第4384
    號、98年度台上字第713 號判決意旨參照）。而在詐騙集團
    中從事詐騙所得款項之領款行為，係參與犯罪行為之實行，
    而非單純於該詐欺集團犯罪行為完成後，予以助力，縱未參
    與事前之謀議及事中之詐騙行為，仍應成立共同正犯，而非
    刑法上不罰之「事後幫助」或單純之幫助犯（最高法院100 
     年度台上字第2833號、95年度台上字第2383號判決均同此
    結論）。被告雖未親自參與傳遞詐欺訊息之行為，且與所有
    詐欺集團成員間未必有何直接聯絡，然其加入本案詐欺集團
    、接受任務分派，依「無敵無敵大怪物」指示分擔拿取帳戶
    資料之工作，至其他詐欺集團成員則負責對被害人辛○○、告
    訴人庚○○等4 人施用詐術，使告訴人戊○○陷於錯誤而寄出丙
    、丁、戊帳戶資料，並使被害人辛○○、告訴人庚○○、丁○○、
    丙○○均信以為真而各自將款項匯入甲、乙帳戶內，該等款項
    再輾轉繳回被告、「無敵無敵大怪物」、「從新開始」、「
    忠義肝膽」所屬詐欺集團，顯見被告與「無敵無敵大怪物」
    、「從新開始」、「忠義肝膽」、其他詐欺集團成員間皆有
    犯意聯絡及行為分擔，則被告所為既屬該詐欺集團犯罪歷程
    不可或缺之重要環節，足證被告係以自己犯罪之意思而參與
    本案，自應就其所參與犯行所生之全部犯罪結果共同負責。
    故被告㈠就附表編號1 至4 部分所示三人以上共同詐欺取財
    、一般洗錢等犯行、㈡就告訴人戊○○遭詐騙部分之三人以上
    共同詐欺取財犯行，與「無敵無敵大怪物」等人皆有犯意聯
    絡及行為分擔，均應論以共同正犯。
四、刑法第55條所定一行為而觸犯數罪名之想像競合犯，應從一
    重處斷，其規範意旨在於避免對於同一犯罪行為予以過度評
    價，所謂「同一行為」應指實行犯罪之行為完全或局部具有
    同一性而言。法律分別規定之數個不同犯罪，倘其實行犯罪
    之行為，彼此間完全或局部具有同一性而難以分割，應得依
    想像競合犯論擬（最高法院98年度台上字第1912號判決意旨
    參照）。被告拿取甲、乙帳戶資料後，即按照「無敵無敵大
    怪物」所言將之放在指定地點，由其他詐欺集團成員前來取
    走，並以附表「詐騙方式及時間」欄所示手法對被害人辛○○
    、告訴人庚○○、丁○○、丙○○實行詐騙，致其等均陷於錯誤，
    而分別將款項匯入如各該編號所示甲、乙帳戶內，再由不詳
    詐欺集團成員予以提領，可見被告所涉如附表編號1 至4 所
    示三人以上共同詐欺取財、一般洗錢等犯行間，均具有行為
    階段之重疊關係，屬犯罪行為之局部同一，在法律上應評價
    為一行為較為合理，乃一行為觸犯數罪名之想像競合犯，依
    刑法第55條前段規定，均應從一重論以三人以上共同詐欺取
    財罪。
五、另按客觀上有先後數行為，行為人主觀上係基於一個概括之
    犯意，逐次實行而具連續性，其每一前行為與次行為，依一
    般社會健全觀念，在時間差距上可以分開，在刑法評價上各
    具獨立性，每次行為皆可獨立成罪，縱構成同一之罪名，亦
    應依數罪併罰之例予以分論併罰（最高法院106 年度台上字
    2897號判決意旨參照）。且按詐欺取財罪，係為保護個人之
    財產法益而設，行為人所犯罪數之計算，自應依遭詐騙之被
    害人人數計算（最高法院110 年度台上字第5643號判決意旨
    參照）。亦即由刑法第339 條之4 加重詐欺取財罪之法條文
    義觀之，對於多數被害人詐欺行為，應依侵害法益之個數，
    採一罪一罰始符合立法本旨。職此，被告前揭所犯5 個三人
    以上共同詐欺取財罪，犯罪時間可分，又係侵害不同財產法
    益，各具獨立性而應分別評價，足認被告係犯意各別，行為
    互殊，應予分論併罰。
六、由於想像競合犯在本質上為數罪，行為所該當之多數不法構
　  成要件，均有其獨立之不法及罪責內涵，因此法院於判決內
    ，仍應將其所犯數罪之罪名，不論輕重，同時並列，不得僅
    論以重罪，置輕罪於不顧；而於決定處斷刑時，各罪之不法
    及罪責內涵，亦應一併評價，並在最重罪名之法定刑度內，
    量處適當之刑，且不得科以較輕罪名所定最輕本刑以下之刑
    ，觀諸刑法第55條規定即明。於刑事立法上，針對特定犯罪
    行為刑事制裁依據之刑法（含特別刑法）條款，乃是就具體
    之犯罪事實，經過類型化、抽象化與條文化而成。是刑法（
    含特別刑法）所規定之各種犯罪，均有符合其構成要件之犯
    罪事實。想像競合犯，於本質上既係數罪，則不論行為人係
    以完全或局部重疊之一行為所犯，其所成立數罪之犯罪事實
    ，仍各自獨立存在，並非不能分割（最高法院108 年度台上
    字第3563號判決意旨參照）。另按想像競合犯之處斷刑，本
    質上係「刑之合併」。其所謂從一重處斷，乃將想像競合犯
    組成之評價上數罪，合併為科刑一罪，其所對應之刑罰，亦
    合併其評價上數罪之數法定刑，而為一個處斷刑。易言之，
    想像競合犯侵害數法益者皆成立犯罪，論罪時必須輕、重罪
    併舉論述，同時宣告所犯各罪名，包括各罪有無加重、減免
    其刑之情形，亦應說明論列，量刑時併衡酌輕罪部分量刑事
    由，評價始為充足，然後依刑法第55條前段規定「從一重處
    斷」，非謂對於其餘各罪可置而不論。因此，法院決定處斷
    刑時，雖以其中最重罪名之法定刑，做為裁量之準據，惟於
    裁量其輕重時，仍應將輕罪合併評價在內（最高法院108 年
    度台上字第4405、4408號判決意旨參照）。而犯洗錢防制法
    第14、15條之罪，在偵查或審判中自白者，減輕其刑，洗錢
    防制法第16條第2 項有所明定。經查，被告就其所犯如附表
    編號1 至4 所示一般洗錢之犯罪事實，在審判中自白犯罪，
    即應依洗錢防制法第16條第2 項規定減輕其刑，縱因想像競
    合之故，而均從一重之三人以上共同詐欺取財罪處斷，惟揆
    諸前開判決意旨，本院仍應將被告前開一般洗錢罪經減輕其
    刑之情形評價在內，於量刑時併予審酌。
七、復按想像競合犯觸犯數罪名，本質上應為雙重或多重之評價
    ，基於罪刑相當原則，95年7 月1 日施行之本條但書遂增列
    就所一重處斷之重罪，「不得科以較輕罪名所定最輕本刑以
    下之刑」，適度調和從一重處斷所生評價不足，此即所謂重
    罪科刑之封鎖作用，亦即科刑之上限係重罪之最重法定刑，
    下限則為數罪中最高的最輕本刑，以防免科刑偏失。因此，
    法院於決定想像競合犯之處斷刑時，雖以其中最重罪名之法
    定刑，作為裁量之準據，惟具體形成宣告刑時，仍應將輕罪
    之刑罰合併評價在內，否則，在終局評價上，無異使想像競
    合犯等同於單純一罪（最高法院108 年度台上字第337  號
    判決意旨參照）。且按刑法第55條想像競合犯之規定，既列
    在刑法總則編第七章「數罪併罰」內，且法文稱「一行為而
    觸犯數罪名」，則依體系及文義解釋，自應對行為人所犯各
    罪，均予評價，始屬適當。換言之，想像競合犯本質上為數
    罪，各罪所規定之刑罰(包含加重、減免其刑及併科罰金)、
    沒收及保安處分等相關法律效果，自應一併適用，將輕罪合
    併評價在內，始為充足（最高法院109 年度台上字第483 號
    判決意旨參照）。刑法第339 條之4 第1 項之加重詐欺取財
    罪，其法定刑中就罰金刑部分僅規定「得」併科罰金，然洗
    錢防制法第14條第1 項之一般洗錢罪則為「應」科罰金，是
    以上開罰金刑之諭知，並非任由法院自行裁量是否選科，而
    係揭示法院應予科處罰金之義務；縱然被告所犯一般洗錢罪
    僅為刑法第55條前段想像競合犯之較輕罪名，惟該罪「應」
    科處之罰金刑，既屬刑法第33條第5 款所列舉之主刑，則於
    此2 罪想像競合時，本於刑法第55條後段所闡述之「封鎖作
    用」，一般洗錢罪「併科500 萬元以下罰金」之法定刑，即
    為科刑之下限，方能充足評價想像競合犯之犯行，法院自有
    宣告科予罰金刑之義務，尚不因其非屬從一重處斷之罪名，
    即可異其處理，是於量刑時，就洗錢防制法第14條第1 項其
    法定刑中之罰金刑部分應予適用。　
八、至於臺灣高等法院暨所屬法院109 年法律座談會刑事類提案
    第3 號研討結果，固為「想像競合犯係一行為數罪名，為避
    免對同一行為過度及重複評價，刑法第55條前段規定『從一
    重處斷』，法院應於較重罪名之法定刑度內，量處適當刑罰
    即足。所謂重罪科刑之封鎖作用，科刑之上限係重罪之最重
    法定刑，下限則為數罪中最高的最輕本刑。……輕罪所規定之
    併科罰金，與刑法第55條從一重處斷之規定無關，無須一併
    宣告」。然本院認為：
  ㈠按刑法第55條想像競合犯之規定，既列在刑法總則編第七章
    「數罪併罰」內，且法文稱「一行為而觸犯數罪名」，則依
    體系及文義解釋，自應對行為人所犯各罪，均予評價，始屬
    適當。換言之，想像競合犯本質上為數罪，各罪所規定之刑
    罰(包含加重、減免其刑及併科罰金)、沒收及保安處分等相
    關法律效果，自應一併適用，將輕罪合併評價在內，始為充
    足（最高法院109 年度台上字第483 號判決意旨參照），而
    審諸實務上對於數罪想像競合後，就輕罪減輕其刑之規定如
    何評價一事，姑不論係認直接適用該規定減刑，或認僅需量
    刑時斟酌即可，實際上均已將輕罪減輕其刑之法律效果考量
    在內，況且，實務對於輕罪有關強制工作之規定，亦認應綜
    合卷內事證予以裁量（詳參最高法院109 年度台上字第2641
    號判決），此即更加凸顯想像競合犯為數罪之本質。
  ㈡又想像競合犯於罪質上雖係科刑一罪，實係連結數個評價上
    一罪而合併為科刑一罪，行為人所違犯者既為數罪，其法律
    效果（包含主刑、從刑、保安處分、沒收）處於合併之狀態
    係本質上所使然，法院於宣告刑罰時，本得綜合評價而宣告
    之，並無所謂將重罪及輕罪法條割裂適用之問題，僅為罰當
    其罪、充分評價並禁止雙重評價，始透過競合理論將數罪合
    併為科刑一罪，並稱之為想像競合。從而，量定刑罰時，雖
    原則上以其中最重罪名之法律效果作為裁量準據，惟若輕於
    較輕罪名之法律效果時，基於上開罰當其罪等法理，自應受
    較輕罪名之法律效果所拘束，而不得宣告輕於較輕罪名之法
    律效果。苟認想像競合犯從一重處斷之結果係較輕罪名之法
    律效果為最重罪名之法律效果所吸收，僅論以最重罪名之法
    律效果，等同排斥較輕罪名之適用，此除違反上開罰當其罪
    等法理外，亦混淆想像競合與法條競合（即單純一罪）之分
    野，更使行為人僅因競合理論之結果，而豁免適用較輕罪名
    重於最重罪名之法律效果，難謂事理之平。是以，縱使想像
    競合犯從一重處斷後，於主文僅記載最重罪名之罪名，然其
    餘較輕罪名之法律效果若重於最重罪名之法律效果，或為最
    重罪名之法律效果所無，於宣告刑罰時，自應一併宣告之。
    此觀刑法第55條規定於94年2 月2 日增訂但書，其增訂理由
    載明「想像上競合……依現行法規定，應從一重處斷，遇有重
    罪之法定最輕本刑較輕罪之最輕本刑為輕時，裁判者仍得在
    重罪之法定最輕本刑以上，輕罪之最輕本刑以下，量定其宣
    告刑。此種情形，殊與法律規定從一重處斷之原旨相違背，
    難謂合理。德國刑法第52條⑵及奧地利現行刑法第28條，均
    設有相關之限制規定，我刑法亦有仿採之必要，爰增設但書
    規定……。」等語，而該奧地利刑法第28條係採統一處罰主義
    （即單一刑罰原則），此原則不考量各種競合型態，僅對犯
    罪競合問題為單一法律效果之處理，亦即不對個別之罪刑予
    以個別宣告（然此仍為量刑上重要之判斷基礎），而統合各
    罪之刑罰後宣告單一之刑罰，即為統一刑之宣告，學理上稱
    之為統一刑原則或結合刑原則；德國刑法第52條規定亦係採
    此原則，此觀條文規定「⑴一行為而觸犯數罪名或同一罪名
    數次者，從一刑罰處斷。⑵觸犯數罪名者，從一重刑處斷，
    其不得低於其他適用之法律規定。⑶依刑法第41條規定之條
    件，罰金刑得與自由刑分別科處。⑷觸犯罪名有規定或許科
    處從刑、附隨效果或保安處分者，其亦應或得予以科處。」
    等語即明，準此，從一重處斷時，係就一行為所觸犯之數罪
    中，依最重罪名之刑罰量處，但量刑不得輕於其餘較輕罪名
    所容許之刑，且得依其他任一法規之規定宣告從刑或保安處
    分。故於解釋「從一重處斷」時，自應參酌此增訂理由、所
    仿效之奧地利刑法第28條及德國刑法第52條⑵規定其背後立
    法意旨，是所謂「從一重處斷」應指行為人所涉犯之所有罪
    名中，於最重罪名之法律效果輕於較輕罪名之法律效果時，
    應將後者一併納入宣告刑之範圍，否則即恰如增訂理由所載
    「殊與法律規定從一重處斷之原旨相違背」之旨，應非斯時
    增訂刑法第55條但書規定之本意。
  ㈢而增訂刑法第55條但書規定前，實務既已採取輕罪封鎖效果
    處理想像競合犯之量刑問題，且想像競合犯係將數罪之法律
    效果予以合併，業如前述，而數罪之法律效果如何又早已明
    白規定於法典中，本於人民知法、守法之義務，自無所謂科
    以其餘輕罪之從刑、沒收、保安處分，即使行為人承受不測
    之損害，且本於充分評價原則、想像競合犯之競合理論，自
    係賦予法院依各罪之法律效果予以合併評價並統一宣告之權
    限。尤其，罰金刑既然是輕罪主刑之一部，且在法條明文「
    併科罰金」以宣示自由刑與財產刑兼罰此立法意旨之情況下
    ，即不應予以忽視，而謂輕罪「應併科之罰金刑」不屬於刑
    法第55條但書所稱「最輕本刑以下之刑」。準此，綜參想像
    競合犯之本質為數罪、增訂刑法第55條但書之立法理由、實
    務衡酌輕罪減刑與強制工作等規定之理論一貫性、輕罪罰金
    刑係主刑之一、「併科罰金」之立法要求，及不得對同一行
    為漏未評價、評價不足等節，上開臺灣高等法院暨所屬法院
    109 年法律座談會刑事類提案第3 號研討結果，為本院所不
    採，附此陳明。　　
九、爰以行為人之責任為基礎，審酌被告正值青年，卻不思付出
    自身勞力或技藝，循合法途徑獲取財物，竟為本案犯行，造
    成他人受有財產損失，價值觀念非無偏差；又與本案詐欺集
    團成員以前開方式共同詐欺取財，自係破壞人我間之互信關
    係，被告所生危害不容忽視；並考量被告迄今未與被害人辛○○、告訴人庚○○等4 人達成調（和）解，或彌補其等所受損
    害，及坦承犯行等犯後態度；參以，被告此前因其他不法犯
    行經法院論罪科刑之情，有臺灣高等法院被告前案紀錄表在
    卷為憑（本院卷第143 至146 頁）；兼衡被告於本院審理中
    自述國中畢業之智識程度、目前為遊藝場服務人員、經濟狀
    況不佳、有1 名未成年子女需扶養之生活狀況（本院卷第18
    6 、187 頁），暨其犯罪之動機、目的、手段、被害人辛○○
    、告訴人庚○○、丁○○、丙○○受騙金額等一切情狀，分別量處
    如主文所示之刑暨定其應執行之刑，並就罰金刑部分均諭知
    易服勞役之折算標準。　　
肆、沒收
一、再按犯罪所得，屬於犯罪行為人者，沒收之；前2 項之沒收
    ，於全部或一部不能沒收或不宜執行沒收時，追徵其價額，
    刑法第38條之1 第1 項前段、第3 項定有明文。至犯罪所得
    之沒收或追徵，在於剝奪犯罪行為人之實際犯罪所得，使其
    不能坐享犯罪之成果，以杜絕犯罪誘因，性質上屬類似不當
    得利之衡平措施。苟無犯罪所得，自不生利得剝奪之問題。
    2 人以上共同犯罪，關於犯罪所得之沒收或追徵，倘個別成
    員並無犯罪所得，且與其他成員對於所得亦無事實上之共同
    處分權時，即無「利得」可資剝奪，故共同正犯所得之沒收
    或追徵，應就各人所分得者為之。又所謂各人「所分得」之
    數，係指各人「對犯罪所得有事實上之處分權限」者而言。
    各共同正犯有無犯罪所得、所得多寡，事實審法院應視具體
    個案之實際情形，綜合卷證資料及調查結果，依自由證明程
    序釋明其合理之依據而為認定（最高法院107 年度台上字第
    2491號判決意旨參照）。且按刑法第38條之1 犯罪所得及追
    徵之範圍與價額，認定顯有困難時，得以估算認定之，刑法
    第38條之2 第1 項前段亦有明文。參諸被告於本院審理時表
    示：我的報酬是領1 次包裹2000元，本案起訴部份，我總共
    領2 次包裹，所以總共獲得4000元報酬等語（本院卷第186 
    頁）；又被害人辛○○、告訴人庚○○、丁○○、丙○○接獲詐騙電
    話，而陷於錯誤後各自將款項匯入甲、乙帳戶內乙情，亦認
    定如前。準此，被告就其拿取甲、乙帳戶資料，及拿取丙、
    丁、戊帳戶資料之不法報酬各為2000元，然針對拿取甲、乙
    帳戶資料所獲2000元犯罪所得，究係侵害哪位受詐騙人之財
    產法益而得，依卷內現有事證認定顯有困難，茲以估算認定
    之，認該筆報酬係平均對被害人辛○○、告訴人庚○○、丁○○、
    丙○○犯罪而得，亦即被告所獲取之不法所得各係500 元，且
    因該等不法利得均未扣案，爰依刑法第38條之1 第1 項前段
    規定分別於被告所犯各罪主文項下宣告沒收，併依同條第3 
    項規定，於全部或一部不能沒收或不宜執行沒收時，均追徵
    其價額。
二、又揆諸前開實務見解，共同犯罪，其所得之沒收，應就各人
    分得之數為之，亦即依各共犯實際犯罪利得分別宣告沒收。
    而洗錢防制法第18條第1 項前段規定「犯第14條之罪，其所
    移轉、變更、掩飾、隱匿、收受、取得、持有、使用之財物
    或財產上利益，沒收之。」另依刑法施行法第10之3 條規定
    可知，洗錢防制法關於沒收之規定應優先於刑法相關規定予
    以適用，亦即就洗錢行為標的之財物或財產上利益，均應依
    洗錢防制法第18條規定沒收之。衡以，洗錢行為標的之財物
    或財產上利益係供洗錢所用之物，為洗錢犯罪構成要件事實
    前提，乃一般洗錢罪之關聯客體，惟上開條文雖採義務沒收
    主義，卻未特別規定「不問屬於犯罪行為人與否，沒收之」
    ，致該洗錢行為之標的是否限於行為人所有者始得宣告沒收
    ，有所疑義，於此情形自應回歸適用原則性之規範，即參諸
    刑法第38條第2 項前段規定，仍以屬於行為人所有者為限，
    始應予沒收。關於被告拿取甲、乙帳戶資料後，即放在「無
    敵無敵大怪物」所指定之地點乙節，業如前述，故甲、乙帳
    戶資料已非被告所有，亦不在其實際掌控中，被告對甲、乙
    帳戶資料、被害人辛○○、告訴人庚○○、丁○○、丙○○受騙後遭
    提領之款項，即無所有權或事實上之處分權，依前開說明，
    自無從適用洗錢防制法之特別沒收規定諭知沒收，併予指明
    。
三、另本次刑法修正將沒收列為專章，具獨立之法律效果，故宣
    告多數沒收情形，並非數罪併罰，依增訂之現行刑法第40條
    之2 第1 項規定，就宣告之多數沒收，併執行之。本判決就
    被告上開各罪所諭知之主刑，已諭知其應執行之刑，然就各
    該罪名之主文項下所為沒收宣告，縱使未在主文中諭知合併
    沒收之旨，亦不影響於檢察官依據前揭規定併予執行多數沒
    收之法律效果，爰於定其應執行刑之主文項下，不再贅為合
    併沒收之諭知。
伍、不另為無罪之諭知
一、公訴意旨另以：被告與「從新開始」、「忠義肝膽」、「無
    敵無敵大怪物」、其他詐欺集團成員共同基於一般洗錢之犯
    意聯絡，於其他詐欺集團成員以前述手法詐騙告訴人戊○○後
    ，被告即依「無敵無敵大怪物」之通知，於110 年8 月30日
    下午3 時31分許，至臺中市○區○○○路00號、76號統一超商拿
    取丙、丁、戊帳戶資料，再依指示將該等帳戶資料放在某處
    ，由其他詐欺集團成員前來取走。而被告所屬詐欺集團取得
    被告於110 年8月19日下午3 時20分許至臺中市○○區○○○道0 
    段000 號空軍一號中南站所拿取之乙帳戶資料後，被告與「
    從新開始」等人，另共同意圖為自己不法之所有，基於三人
    以上共同詐欺取財、一般洗錢之犯意聯絡，以附表編號2 「
    詐騙方式及時間」欄所示手法詐欺告訴人丁○○，致告訴人丁○○陷於錯誤，除依指示將2 萬9985元匯入乙帳戶內，另匯款
    1 萬3000元至乙帳戶中。因認被告除前述經認定有罪部分外
    ，就告訴人戊○○遭詐騙部分另涉犯洗錢防制法第14條第1 項
    之一般洗錢罪嫌，就告訴人丁○○匯款1 萬3000元部分亦涉犯
    刑法第339 條之4 第1 項第2 款之三人以上共同詐欺取財罪
    嫌、洗錢防制法第14條第1 項之一般洗錢罪嫌等語。
二、按犯罪事實應依證據認定之，無證據不得認定犯罪事實；又
    不能證明被告犯罪者，即應諭知無罪之判決，刑事訴訟法第
    154 條第2 項、第301 條第1 項分別定有明文。又認定不利
    於被告之事實，應依積極證據，倘積極證據不足為不利於被
    告事實之認定時，即應為有利於被告之認定；事實之認定應
    憑證據，如未能發現相當證據，或證據不足以證明，即不能
    以推測或擬制之方法，以為裁判基礎；而認定犯罪事實所憑
    之證據，包括直接證據與間接證據。無論直接或間接證據，
    其為訴訟上之證明，須於通常一般之人均不致有所懷疑，可
    得確信其為真實之程度者，始可據為有罪之認定。另檢察官
    就被告犯罪事實，應負舉證責任，並指出證明之方法，刑事
    訴訟法第161 條第1 項亦有明文。是檢察官對於起訴之犯罪
    事實，應負提出證據及說服之實質舉證責任，倘其所提出之
    證據，不足為被告有罪之積極證明，或其指出證明之方法，
    無從說服法院以形成被告有罪之心證，基於無罪推定之原則
    ，自應為被告無罪判決之諭知。　　
三、公訴意旨認被告涉犯上開罪嫌，無非係以被告於警詢中之供
    述、告訴人戊○○、丁○○於警詢中之證述、乙帳戶明細、金融
    機構聯防機制通報單、受理各類案件紀錄表、受理詐騙帳戶
    通報警示簡便格式表、中國信託銀行交易單據、存款交易明
    細、監視器翻拍照片等為其主要論據。
四、然按「洗錢防制法所稱洗錢，指下列行為：一、意圖掩飾或
    隱匿特定犯罪所得來源，或使他人逃避刑事追訴，而移轉或
    變更特定犯罪所得。二、掩飾或隱匿特定犯罪所得之本質、
    來源、去向、所在、所有權、處分權或其他權益者。三、收
    受、持有或使用他人之特定犯罪所得。」洗錢防制法第2 條
    規定甚明。本案被告所屬詐欺集團成員詐騙告訴人戊○○，致
    其寄出丙、丁、戊帳戶資料後，被告依指示前往拿取該等帳
    戶資料之行為，並未移轉、變更、掩飾或隱匿特定犯罪所得
    ，而該等帳戶資料亦非他人之特定犯罪所得，顯無製造金流
    斷點、隱匿可疑犯罪資產之情事，自與洗錢防制法第2 條各
    款所規定之要件不合，且檢察官就被告此部分所為該當一般
    洗錢罪之構成要件乙節，並未說明其依據及理由，自有未盡
    舉證責任之情。職此，於欠缺積極證據可佐之情況下，當不
    能對被告驟以洗錢防制法第14條第1 項之一般洗錢罪責相繩
    ，檢察官認被告涉犯一般洗錢罪嫌，自非允當，本應就此部
    分為無罪之諭知，惟公訴意旨認此部分與前經本院判決被告
    對告訴人戊○○構成三人以上共同詐欺取財罪之有罪部分，具
    有裁判上一罪關係，爰不另為無罪之諭知。
五、又查，告訴人丁○○接獲詐騙電話後，雖因此陷於錯誤而依指
    示將2 萬9985元匯入乙帳戶內，且另有匯款1 萬3000元至被
    告所屬詐騙集團所提供之帳戶中，此經告訴人丁○○於警詢中
    陳明在案（偵39072 卷第81頁），惟觀諸告訴人丁○○所提供
    之自動櫃員機交易明細截圖，即知該筆1 萬3000元係匯入帳
    號000-0000000000000000號帳戶內（偵39072 卷第105 頁）
    ，而非匯入被告所拿取之任一甲、乙、丙、丁、戊帳戶中，
    此有乙帳戶交易明細、告訴人丁○○所提供之自動櫃員機交易
    明細截圖在卷可稽，惟偵查檢察官卻率認該筆1 萬3000元亦
    係匯入乙帳戶內，顯然悖於卷內客觀事證而不足採，本應就
    此部分為無罪之諭知，惟公訴意旨既認上開2 筆款項均係匯
    入乙帳戶內，而告訴人丁○○係受被告所屬詐欺集團成員以同
    一事由所騙始行匯款，應屬接續犯，則就1 萬3000元部分與
    前經本院判決被告對告訴人丁○○構成三人以上共同詐欺取財
    罪、一般洗錢罪之有罪部分，具有實質上一罪關係，爰不另
    為無罪之諭知。
乙、免訴部分
壹、公訴意旨略以：被告於110 年8 月起加入Telegram群組「大
    船入港」暱稱「從新開始」、「忠義肝膽」、「無敵無敵大
    怪物」等及參與不詳之人所發起、主持、操縱、指揮之具有
    持續性、牟利性、結構性詐欺車手集團犯罪組織所指揮、管
    理之詐欺集團（組織部分已起訴，不在本案追加《按應為「
    起訴」》範圍內）。被告擔任領取包裹之取簿手，渠等均明
    知係將詐騙所得之款項指定匯入取得使用之人頭金融帳戶內
    ，再由車手提領後上繳回集團，以此等製造金融斷點之方式
    ，掩飾該詐騙所得之本質及去向。詎渠等竟共同意圖為自己
    不法之所有，基於詐欺取財、洗錢之犯意聯絡，詐欺集團犯
    罪組織成員依附件所示之方式詐欺起訴書附表編號5 所示之
    人（即被害人己○○），使被害人己○○依指示匯款至丙帳戶內
    ，被告遂於同年8 月30日下午3 時31分許，依「無敵無敵大
    怪物」之指示，至臺中市○區○○○路00號、76號統一超商收取
    丙帳戶，再依指示放置某處，待由其他詐欺集團成員至該某
    處取得上開帳戶，再將被害人己○○匯入之款項提領乙《按應
    為「一」》空。因認被告就附件即起訴書附表編號5 所示部
    分，涉犯刑法第339 條之4 第1 項第2 款之加重詐欺取財罪
    嫌、洗錢防制法第14條第1 項之一般洗錢罪嫌等語。
貳、按案件曾經判決確定者，應諭知免訴之判決，刑事訴訟法第
    302 條第1 款定有明文。又按法律上一罪之案件，無論其為
    實質上一罪（接續犯、繼續犯、集合犯、結合犯、吸收犯、
    加重結果犯）或裁判上一罪（想像競合犯及刑法修正前之牽
    連犯、連續犯），在訴訟上均屬單一性案件，其刑罰權既僅
    一個，自不能分割為數個訴訟客體。而單一案件之一部犯罪
    事實曾經有罪判決確定者，其既判力自及於全部，其餘犯罪
    事實不受雙重追訴處罰（即一事不再理），否則應受免訴之
    判決（最高法院97年度台非字第211 號判決意旨參照）。
參、惟查：
一、被告前因涉犯詐欺等案件，即被告於110 年8 月起加入通訊
    軟體Telegram群組「大船入港」暱稱「從新開始」、「忠義
    肝膽」、「無敵無敵大怪物」等及參與真實姓名年籍不詳之
    人所發起、主持、操縱、指揮之具有持續性、牟利性、結構
    性詐欺車手集團犯罪組織所指揮、管理之詐欺集團，並擔任
    車手，與該詐騙集團成員，共同意圖為自己之不法所有，基
    於三人以上詐欺取財、以不正方法由自動付款設備取得他人
    財物及一般洗錢之犯意聯絡，由詐欺集團電信機房不詳成員
    於110 年8 月31日撥打電話予被害人己○○，佯裝係東森購物
    電商之客服人員，向被害人己○○佯稱因作業疏失之錯誤設定
    ，需使用網路轉帳等方式解除錯誤，使被害人己○○陷於錯誤
    ，依其指示各匯款4 萬9989元、4 萬9989元至第一商業銀行
    帳號00000000000號之人頭帳戶後，於110 年8 月31日下午4
     時56分至59分許，被告在臺中市○○區○○○道0  段000 號新
    光三越百貨地下室2 樓商場ATM 分別提領2 萬元、2 萬元、
    2 萬元、2 萬元、1 萬9000元等節，而經臺灣臺中地方檢察
    署檢察官以110 年度偵字第31953 號提起公訴，並於110 年
    12月23日繫屬於本院後，由本院以110 年度金訴字第1240號
    予以審理，嗣因認被告對被害人己○○所為犯行事證明確，於
    111 年3 月16日判決被告就該部分犯三人以上共同詐欺取財
    罪，處有期徒刑1 年1 月，且扣案9 萬9000元及蘋果廠牌行
    動電話1 支均沒收，復於111 年4 月27日判決確定等情，有
    臺灣高等法院被告前案紀錄表、前案判決在卷可稽（本院卷
    第17、18、61至73頁）。
二、又互核前案所認定之犯罪事實與檢察官所起訴之本案犯罪事
    實，其中被害人己○○遭詐騙時間、詐術內容、匯款時間、金
    額、匯入之帳戶、提款時間、提款金額等均屬相同，足認被
    告於本案被訴如附件所示部分，與前案認定被告有罪之關於
    被害人己○○遭詐騙部分之犯罪事實相同，則被告對被害人己○○所為犯行之刑罰權應屬單一，而為前案既判力所及。惟就
    被告對被害人己○○所為犯行，臺灣臺中地方檢察署檢察官於
    110 年11月28日以110 年度偵字第31953 號提起公訴，且經
    本院於111 年3 月16日以110 年度金訴字第1240號判決判處
    罪刑，及於111 年4 月27日判決確定後（詳前案判決），檢
    察官於111 年6 月29日又針對相同的犯罪事實（即被害人己○○遭詐騙部分），再次以111 年度偵字第24510 、24821 號
    提起公訴，顯然是就同一案件重行起訴，且前案先繫屬於本
    院並已判決確定在案，是就重複起訴之本案起訴書附表編號
    5 所示部分（詳本判決書附件），爰諭知免訴之判決。
據上論斷，應依刑事訴訟法第299 條第1 項前段、第302 條第1 
 款，洗錢防制法第14條第1 項、第16條第2 項，刑法第11條、
第28條、第339 條之4 第1 項第2 款、第55條、第51條第5 款、
第7 款、第42條第3 項、第38條之1 第1 項前段、第3 項、第38
條之2 第1 項前段，刑法施行法第1 條之1 第1 項。
本案經檢察官楊凱婷提起公訴，檢察官甲○到庭執行職務。
中　　華　　民　　國　 111　　年　　8 　　月　　31　　日
                  刑事第四庭　審判長法　官  黃佳琪
　　　　　　　　　　　　　　　　　　法　官  魏威至　　
　　　　　　　　　　　　　　　　　　法　官  劉依伶
以上正本證明與原本無異。
如不服本判決應於收受送達後20日內向本院提出上訴書狀，並應
敘述具體理由；其未敘述上訴之理由者，應於上訴期間屆滿後20
日內向本院補提理由書（均須按他造當事人之人數附繕本）「切
勿逕送上級法院」。
告訴人或被害人如不服判決，應備理由具狀向檢察官請求上訴，
上訴期間之計算，以檢察官收受判決正本之日起算。
                                      書記官 盧弈捷　　
中　　華　　民　　國　　111 　年　　9 　　月　　1 　　日
附錄本案論罪科刑法條：
刑中華民國刑法第339條之4
犯第339條詐欺罪而有下列情形之一者，處1年以上7年以下有期
徒刑，得併科1百萬元以下罰金：
一、冒用政府機關或公務員名義犯之。
二、三人以上共同犯之。
三、以廣播電視、電子通訊、網際網路或其他媒體等傳播工具，
    對公眾散布而犯之。
前項之未遂犯罰之。
洗錢防制法第14條
有第二條各款所列洗錢行為者，處7年以下有期徒刑，併科新臺
幣5百萬元以下罰金。
前項之未遂犯罰之。
前二項情形，不得科以超過其特定犯罪所定最重本刑之刑。

附表（時間：民國、金額：新臺幣）：
編號 受詐騙人 詐騙時間及方式 匯款時間及金額（不含手續費） 金融機構帳戶 提款時間、金額（不含手續費） 主文 1 ︵ 起訴書附表編號4 ︶ 丙○○  佯裝為國軍英雄館客服人員之不詳詐欺集團成員於110年8月19日下午4時36分許來電向丙○○誆稱因會員帳號遭駭客升級要做銀行網路轉帳測試云云，致丙○○陷於錯誤，而依指示匯款如右列金額至右列帳戶內。  110年8月19日下午5時7分53秒匯款4萬9989元 孫旻秀名下第一商業銀行帳號000-00000000000號帳戶 （下稱乙帳戶） 110年8月19日下午5時15分59秒提款2萬元 乙○○犯三人以上共同詐欺取財罪，處有期徒刑壹年壹月，併科罰金新臺幣貳仟元，罰金如易服勞役，以新臺幣壹仟元折算壹日。未扣案之犯罪所得新臺幣伍佰元沒收，於全部或一部不能沒收或不宜執行沒收時，追徵其價額。      110年8月19日下午5時17分36秒提款2萬元       110年8月19日下午5時19分15秒提款9989元 （本次提款2萬元，餘款1萬11元並非丙○○受騙匯款之款項）  2 ︵ 起訴書附表編號3 ︶ 丁○○  佯裝為網拍商場人員之不詳詐欺集團成員於110年8月19日下午4時28分許來電向丁○○誆稱因訂單錯誤需取消云云，致丁○○陷於錯誤，而依指示匯款如右列金額至右列帳戶內。 110年8月19日下午5時10分9秒匯款2萬9985元 乙帳戶 110年8月19日下午5時19分15秒提款1萬11元 （本次提款2萬元，餘款9989元並非丁○○受騙匯款之款項） 乙○○犯三人以上共同詐欺取財罪，處有期徒刑壹年，併科罰金新臺幣壹仟元，罰金如易服勞役，以新臺幣壹仟元折算壹日。未扣案之犯罪所得新臺幣伍佰元沒收，於全部或一部不能沒收或不宜執行沒收時，追徵其價額。      110年8月19日下午5時20分46秒提款1萬9000元       110年8月19日晚間7時8分16秒提款974元 （本次提款8000元，餘款7026元並非丁○○受騙匯款之款項）  3 ︵ 起訴書附表編號1 ︶ 辛○○  佯裝為網購商家「FM」之不詳詐欺集團成員於110年8月19日下午5時35分許來電向辛○○誆稱因設定錯誤需取消云云，致辛○○陷於錯誤，而依指示匯款如右列金額至右列帳戶內。 110年8月19日晚間6時7分54秒匯款4萬9985元 孫旻秀名下聯邦商業銀行帳號000-000000000000號帳戶（下稱甲帳戶） 110年8月19日提款2萬元 乙○○犯三人以上共同詐欺取財罪，處有期徒刑壹年貳月，併科罰金新臺幣參仟元，罰金如易服勞役，以新臺幣壹仟元折算壹日。未扣案之犯罪所得新臺幣伍佰元沒收，於全部或一部不能沒收或不宜執行沒收時，追徵其價額。      110年8月19日提款2萬元     110年8月19日晚間6時16分40秒匯款9123元  110年8月19日提款9000元       110年8月19日提款1萬元     110年8月19日晚間6時39分53秒匯款2萬5015元 （總計匯款8萬4123元）  110年8月19日提款2萬元       110年8月19日提款5000元       110年8月19日提款123元 （本次提款1萬6000元，餘款1萬5877元並非辛○○受騙匯款之款項）  4 ︵ 起訴書附表編號2 ︶ 庚○○  佯裝為國軍英雄館客服人員之不詳詐欺集團成員於110年8月19日晚間6時30分許來電向庚○○誆稱因會員帳號誤遭升級要操作網銀取消云云，致庚○○陷於錯誤，而依指示匯款如右列金額至右列帳戶內。  110年8月19日晚間6時30分後某時許匯款1萬5999元 （起訴書附表誤載為1萬6014元） 甲帳戶 110年8月19日提款1萬5877元 （本次提款1萬6000元，餘款123元並非庚○○受騙匯款之款項，庚○○受騙款項尚有部分未遭提領） 乙○○犯三人以上共同詐欺取財罪，處有期徒刑壹年，併科罰金新臺幣壹仟元，罰金如易服勞役，以新臺幣壹仟元折算壹日。未扣案之犯罪所得新臺幣伍佰元沒收，於全部或一部不能沒收或不宜執行沒收時，追徵其價額。    110年8月19日晚間7時1分18秒匯款8033元 （起訴書附表誤載為8048元） 乙帳戶 110年8月19日晚間7時8分16秒提款7026元 （本次提款8000元，餘款974元並非庚○○受騙匯款之款項，庚○○受騙匯款款項尚有部分未遭提領）  

附件（此表內容同起訴書附表編號5 ）：
被害人 詐騙方式 詐騙時間 詐騙金額/物品（新臺幣） 匯入帳戶 提領時間 其他不詳詐欺集團成員提領金額 己○○ 解除分期付款 110年8月31日 1.4萬9989元 2.4萬9989元  丙帳戶 110年8月31日16時56分至同日16時59分 2萬元、2萬元、2萬元、2萬、1萬900元（依偵字1432卷第47頁，應為「1萬9000元」，起訴書附表編號5 記載「1萬900元」，應係誤載）